【裁判字號】    88,上訴,4380
【裁判日期】    890203
【裁判案由】    毒品危害防制條例
【裁判全文】
臺灣高等法院刑事判決                          八十八年度上訴字第四三八號
    上  訴  人
    即  被  告  乙○○
右上訴人因毒品危害防制條例案件，不服臺灣臺北地方法院八十八年度訴字第一三四
八號，中華民國八十八年十月十九日第一審判決（起訴案號：臺灣臺北地方法院檢察
署八十八年度偵字第一七九三六號）提起上訴，本院判決如左：
    主  文
原判決撤銷。
乙○○連續轉讓第二級毒品，累犯，處有期徒刑壹年，併科罰金新臺幣萬元，罰金
如易服勞役，以銀元佰元即新臺幣玖佰元折算壹日。第二級毒品安非他命貳拾壹包
（毛重拾壹點伍公克，淨重貳拾肆公克）沒收並銷燬之，空塑膠袋肆個沒收。
    事  實
一、乙○○曾因麻醉藥品管理條例案件，經臺灣臺北地方法院於民國（下同）八十三
    年十一月十七日以八十三年度易字第六七二五號判處有期徒刑五月，於八十四年
    二月九日易科罰金執行完畢；又因麻醉藥品管理條例案件，經臺灣臺北地方法院
    於八十四年十二月八日以八十四年度易字第六六００號判處有期徒刑六月，於八
    十五年三月十二日易科罰金執行完畢；再因麻醉藥品管理條例、藥事法案件，經
    臺灣臺北地方法院於八十六年八月二十二日以八十六年度訴字第一三二三號分別
    判處有期徒刑七月、有期徒刑五月，定應執行刑為期徒刑一年，於八十七年十月
    二十七日執行完畢，猶不知悔改，其原係臺北縣三民路九六之一號「雙胞胎便利
    商店」之店長，於八十八年五月二十三日甲○○至「雙胞胎便利商店」擔任店員
    後，乙○○即基於概括之犯意，自該時間起至同年八月一日止，連續多次其任職
    店長之「雙胞胎便利商店」內，無償轉讓第二級毒品安非他命予甲○○施用，每
    次數量不詳。嗣於八十八年八月二日五時十分許，在上址為警查獲，並扣得乙○
    ○所有之安非他命二十一包（毛重三十一點五公克，淨重二十四公克）、原供分
    裝安非他命之空袋塑膠袋四個，及磅秤一具、吸食器三個、酒精燈一個、分裝吸
    管一支、夾鏈袋一大袋（內含十五個小夾鏈袋，每袋內裝有十個小夾鏈袋）、夾
    鏈袋四個。
二、案經臺北縣警察局新店分局移送臺灣臺北地方法院檢察署檢察官偵查起訴。
    理  由
一、訊據被告乙○○矢口否認有何轉讓安非他命之犯行，辯稱：係與甲○○共同合資
    購買安非他命云云，經查：
  (一)證人甲○○於警訊時供稱：以自製之吸食器將安非他命置於玻璃球內燃燒後吸食
    其煙霧，均在雙胞胎超商內吸食，（與乙○○）沒有糾紛，從八十八年五月二十
    三日至（雙胞胎超商）店內擔任店員工作等語（見偵查卷第七頁）。在檢察官偵
    查中供稱：我沒有向誰買（安非他命），我的安非他命是我老板乙○○給我們的
    ，不能算幾次，因為我們想用的時侯就用，他會給我們，有的時侯我們一起用，
    他也有給過我一小包，我不可能記得（他給我幾次），我不可能去算云云（見偵
    查卷第三十一頁）。復查，證人甲○○於本案被查獲後，經查證確實有施用第二
    級毒品安非他命之行為，而由原法院裁定送勒戒處所觀察勒戒，有臺灣臺北地方
    法院八十八年毒聲字第一九一０號刑事裁定附在原審卷第二十七頁可稽；應可得
    見證人甲○○所供在「雙胞胎便利商店」施用第二級毒品安非他命之證詞，確然
    屬實。另參以，證人甲○○與被告在「雙胞胎便利商店」係店員店長之關係，二
    人並無宿怨，當不可能故意設詞誣陷；且被告於八十八年八月二日五時十分許，
    在臺北縣三民路九六之一號「雙胞胎便利商店」被查獲時，同時被扣得安非他命
    多達二十一包（毛重三十一點五公克，淨重二十四公克）、及分裝安非他命之空
    袋四個；以其數量之多，顯非僅供被告一人施用觀之，證人甲○○前揭指證被告
    無償轉讓安非他命之證詞，應非出於虛構或挾怨，自屬可信。
  (二)證人甲○○嗣後雖於檢察官第二次偵查及原法院審理中翻異前供，改稱：係與被
    告乙○○合買云云，在本院調查中經傳喚又不到庭。惟經檢察官將證人甲○○與
    被告隔離訊問時，據證人甲○○證稱：（渠與被告出錢買）二次，我出五千元，
    ，是在這次之前十天左右，我那一次買多少我不知道，我沒有很多等語（見偵查
    卷第三十七頁背面）。然被告卻供陳：他（甲○○）出一萬元，我出一萬元，共
    買二萬，（問：除這次以外還於何時出資去買，上次是何時，出資多少？），沒
    有，只有買這一次云云（見偵查卷第三十七頁）。二人所供，全然不符。嗣在原
    法院審理中又經隔離訊問；（安非他命係）與被告合夥一人出一萬元合買，去基
    隆向人買，一人出一萬元，由乙○○開車向「阿狗」買的，「阿狗」長像伊不知
    ，因伊在車上睡覺，事先在電話中就與阿狗說好價錢，回程車上沒用，回到新店
    使用，東西都放在桌上，要用自己去拿，（偵查中所供）當時是問我拿錢給他買
    幾次，故說兩次，第一次是去基隆那一次，是前一天下午四、五點去，晚上拿回
    來，第二次我在新店便利商店，時間我忘記了，我拿五千元給高，高沒去買，至
    於被抓前多久，我已不記得了，更正，真正有拿安是第二次，即出一萬元時，拿
    五千元是在拿一萬元之前，多久已不記得了，買回來（安非他命）後就放在乙○
    ○那邊，有吸過一次，（問：五千元何時還你？），約給乙○○二、三天後就還
    伊等語（見原審卷第三十五頁、第三十七頁）。被告則供稱：是有一次我們合買
    ，其情形如警訊所載，警訊筆錄我有看過才簽名，去基隆買時兩人均有下車，故
    林有見過阿狗，我們站在阿狗面前買的，買完就回新店去吸，約是中午出發去基
    隆，我們一人出一萬元，故回來後就分一半給甲○○，買的時侯就分裝成二十幾
    袋，被查扣之安非他命就是我們一起買的，除這次外，沒有一起買過云云（見原
    審卷第三十六頁）。證人甲○○之證詞，非但言語閃爍，未能為明確之供證；且
    證人甲○○與被告之供述情節，二人無論就前往基隆之時間（被告稱係被查獲前
    一週左右，證人甲○○則稱係被查獲前一天）、購買時出發之時辰（被告稱係中
    午出發至基隆；證人甲○○則稱係下午四、五點左右）、買毒品時有無下車、有
    無看過供毒品者「阿狗」（被告稱二人均有下車並看到「阿狗」，證人甲○○稱
    未下車亦未看過「阿狗」）、合夥買回之毒品有無分別放置（被告稱買回之毒品
    有分過，證人稱買回之毒品均放在被告處）等重要情節，所述均不相同。顯見證
    人甲○○於檢察官第二次偵查中及原法院審理中所陳均係為迴護被告乙○○，所
    為附合脫罪之詞，委無足採；應以證人甲○○在檢察官第一次偵查中所供：安非
    他命係被告乙○○所無償提供等語，較為可採。
  (三)本案事證明確，被告犯行洵堪認定。
二、核被告乙○○所為，係犯毒品危害防制條例第八條第二項之轉讓第二級毒品罪。
    被告先後多次轉讓犯行，時間緊接，犯罪構成要件相同，顯係基於概括之犯意為
    之，應依刑法第五十六條之規定論以一罪，並加重其刑，次查被告乙○○曾因麻
    醉藥品管理條例案件，經臺灣臺北地方法院於八十三年十一月十七日以八十三年
    度易字第六七二五號判處有期徒刑五月，於八十四年二月九日易科罰金執行完畢
    ；又因麻醉藥品管理條例案件，經臺灣臺北地方法院於八十四年十二月八日以八
    十四年度易字第六六００號判處有期徒刑六月，於八十五年三月十二日易科罰金
    執行完畢；再因麻醉藥品管理條例、藥事法案件，經臺灣臺北地方法院於八十六
    年八月二十二日以八十六年度訴字第一三二三號分別判處有期徒刑七月、有期徒
    刑五月，定應執行刑為期徒刑一年，於八十七年十月二十七日執行完畢，其於有
    期徒刑執行完畢五年內再犯有期徒刑以上之本罪，為累犯，應遞予加重其刑。
三、原審據以論罪科刑，故非無見。惟扣案之空塑膠袋四個，原係分裝安非他命使用
    所剩之物，並經被告陳明為其所有（見原審卷第三十六頁），原審未併予宣告沒
    收，亦未敘明理由，尚有未當。被告上訴意旨空言否認犯罪，雖無理由，然原判
    決既有前述之可議，自仍應由本院予以撤銷改判。爰審酌被告犯罪動機、目的非
    在圖利，手段尚屬平和，惟所查扣之安非他命數量毛重達三十一點五公克，淨重
    二十四公克，及其犯罪後猶飾詞否認，毫無悔改之意等其他一切情狀，量處如主
    文所示之刑，罰金部分並諭知易服勞役之折算標準。扣案之安非他命二十一包（
    毛重三十一點五公克，淨重二十四公克）為第二級毒品，應依毒品危害防制條例
    第十八條第一項前段之規定沒收並銷燬之；扣案之空塑膠袋四個，原係分裝安非
    他命使用所剩之物，並經被告陳明為其所有（見原審卷第三十六頁），應依刑法
    第三十八條第一項第二款之規定併予宣告沒收。至於另扣案之酒精燈、吸食器為
    被告或甲○○供施用毒品之器具，尚難認係被告所有供犯本案轉讓毒品罪所用之
    物；而磅秤、空夾鏈袋、分裝吸管等亦無法證明係供犯本案轉讓毒品罪所用之物
    ，故無併予宣告沒收之必要，附此敘明。
據上論斷，應依刑事訴訟法第三百六十九條第一項前段、第三百六十四條、第二百九
十九條第一項前段，毒品危害防制條例第八條第二項、第十八條第一項前段，刑法第
十一條、第五十六條、第四十七條、第四十二條第二項、第三十八條第一項第二款，
現行法規所定貨幣單位折算新臺幣條例第二條，罰金罰鍰提高標準條例第二條，判決
如主文。
本案經檢察官柯晴男到庭執行職務。
中      華      民      國      八十九      年      二      月    三    日
                              臺灣高等法院刑事第十二庭
                                  審判長法  官  劉  景  星
                                        法  官  陳  志  洋
                                        法  官  陳  博  志
右正本證明與原本無異。
如不服本判決應於收受送達後十日內向本院提出上訴書狀，其未敘述上訴之理由者並
得於提起上訴後十日內向本院補提理由書（均須按他造當事人之人數附繕本）。
                                        書記官  鄭  兆  璋
中      華      民      國      八十九      年      二      月   十一   日
附錄：本判決論罪科刑法條全文
毒品危害防制條例第八條第二項
轉讓第二級毒品者，處六月以上五年以下有期徒刑，得併科新台幣七十萬元以下罰金
。


司法院資訊處製作；財團法人民間司法改革基金會備份。
